# 对新设但未完成实际出资的公司，如何确认合并时点？

提问人：豆豆和花花 2046 时间：2019-02-13 09:26:16
张三是 A 公司的实际控制人，在 2017 年 12 月成立了新公司 z 是以母公司 A的名义注册新设的，但 A公司并未在 2017 年 12 月对 z实际出资，仅存在一份认缴协议，在 2018 年 10 月 A 公司完成对实缴出资。那么A 公司在集团的角度上是在哪个时间节点上认为Z 的合并日？A公司是在 2018 年 10 月对 z 完成实缴出资后，在账务上做的长投处理，在此之前并未做，但是 2017 年 12 月-2018 年 10 月期间，A 公司和z公司有账务往来，是否需要抵消处理？在这个 2017 年 12 月-2018 年 10 月时间段内，z 公司产生的损益，站在合并角度看，如何做抵消处理？如何写抵消分录呢？例如，Z公司在 2017 年 12 月，净利润为-5800 元，那么合并报表上的抵消分录，是要写成借：未分配利润 5800 贷：投资收益-5800？
还是，不需要考虑抵消，在和合并的时候直接把 z 公司的财务报表直接加入 A 公司的财务报表，制作合并呢？

回答人：chenyiwei
首先，这是新设子公司，不是通过企业合并取得子公司，因此不存在合并日或购买日的确定问题。新设的子公司一经设立，即应作为子公司纳入 A 的合并报表范围。
个别报表层面，可在实际向子公司缴纳出资时确认长期股权投资。
假设 Z 是 A 的全资子公司，则在实际注资之前，A 直接将 Z的报表予以加总，并抵销内部往来和内部交易即可。